最高法院民事裁定　　　　　　一○○年度台上字第一一二七號
上　訴　人　詠慶鋼鐵有限公司
法定代理人　謝慶坤
訴訟代理人　嚴庚辰律師
　　　　　　林琦勝律師
被 上訴 人　金坤鋼鐵企業有限公司
法定代理人　楊登福
訴訟代理人　王正宏律師
上列當事人間請求給付貨款事件，上訴人對於中華民國九十九年
十二月七日台灣高等法院台南分院第二審判決（九十九年度上字
第一二號），提起上訴，本院裁定如下：
    主  文
上訴駁回。
第三審訴訟費用由上訴人負擔。
    理  由
按上訴第三審法院，非以原判決違背法令為理由，不得為之。又
提起上訴，上訴狀內應記載上訴理由，其以民事訴訟法第四百六
十九條所定事由提起第三審上訴者，應於上訴狀內表明原判決所
違背之法令及其具體內容、暨依訴訟資料合於該違背法令之具體
事實。其依同法第四百六十九條之一規定提起上訴者，並應具體
敘述為從事法之續造、確保裁判之一致性或其他所涉及之法律見
解具有原則上重要性之理由。同法第四百六十七條、第四百七十
條第二項分別定有明文。而依同法第四百六十八條規定，判決不
適用法規或適用不當者，為違背法令；依同法第四百六十九條規
定，判決有該條所列各款情形之一者，為當然違背法令。是當事
人提起第三審上訴，如合併以同法第四百六十九條及第四百六十
九條之一之事由為上訴理由時，其上訴狀或理由書應表明該判決
所違背之法令條項，或有關判例、解釋字號，或成文法以外之習
慣或法理等及其具體內容，暨係依何訴訟資料合於該違背法令之
具體事實，並具體敘述為從事法之續造、確保裁判之一致性或其
他所涉及之法律見解具有原則上重要性之理由。如未依上述方法
表明，或其所表明者與上開法條規定不合時，即難認為已合法表
明上訴理由，其上訴自非合法。本件上訴人對於原判決提起第三
審上訴，雖以該判決違背法令為由，惟核其上訴理由狀所載內容
，係就原審認定上訴人於民國九十六年八月十日向被上訴人訂購
竹節鋼筋，被上訴人已依約交付六十餘公噸鋼筋予上訴人，總價
新台幣五百十三萬九千二百四十元。兩造雖於九十四年八月五日
簽訂協議書（下稱系爭協議），共同販售鋼筋給予訴外人三合居
營造股份有限公司（下稱三合居公司），惟系爭協議業經兩造終
止，另成立一鋼材買賣契約之新協議，被上訴人不負給付遲延之
賠償責任；上訴人為抵銷抗辯，尚無足採。被上訴人依買賣契約
之法律關係對上訴人為系爭請求，應屬有據等事實及取捨證據、
解釋契約之職權行使，指摘其為不當，並就原審已論斷者，泛言
未論斷或論斷矛盾、違法，而非表明該判決所違背之法令及其具
體內容，暨依訴訟資料合於該違背法令之具體事實；亦未具體敘
述為從事法之續造、確保裁判之一致性或其他所涉及之法律見解
具有原則上重要性之理由，難認其已合法表明上訴理由。依首揭
說明，應認其上訴為不合法。又系爭協議是否因上訴人違反協議
而經終止、被上訴人有無給付遲延，及上訴人得否就所受損失主
張抵銷，經事實審列為兩造之爭點，而兩造終止系爭協議另立新
協議，被上訴人不負給付遲延之賠償責任，為原審認定之事實；
上訴人法定代理人謝慶坤並自承「被上訴人（法定代理人楊登福
）說我每月向被上訴人購買一千公噸以上的鋼筋，以後他會慢慢
把沒有交付三合居公司的鋼筋（三二九．七四公噸）還給我，所
以才會繼續向被上訴人購買鋼筋」、「從九十六年三月份開始，
足足買六個月的鋼筋」，被上訴人陳稱：伊「要在上訴人有依約
履行購買一千公噸鋼筋之情形下，慢慢地將應交給上訴人（伊原
本要給付三合居公司）之鋼筋數量交給上訴人」、「沒有約定具
體的期限」各等語（分見原審卷二三七頁背面、二三八、二五三
、二五五頁），要係涉及新協議成立後債之標的及債務履行期之
範疇。原審因認上訴人迄未給付訟爭貨款，所為抵銷抗辯尚無足
採，而為其敗訴之判決，難謂有何違背法令。上訴人提起第三審
上訴，指陳被上訴人於系爭協議未交付鋼材累計三十二萬九千七
百四十公斤云云，無非仍就原審採證認事之職權行使為指摘，自
非合法，附此敘明。
據上論結，本件上訴為不合法。依民事訴訟法第四百八十一條、
第四百四十四條第一項、第九十五條、第七十八條，裁定如主文
。
中    華    民    國  一○○  年    七    月   十四   日
                      最高法院民事第六庭
                          審判長法官  陳  淑  敏  
                                法官  陳  國  禎  
                                法官  簡  清  忠  
                                法官  王  仁  貴  
                                法官  劉  靜  嫻  
本件正本證明與原本無異
                                      書  記  官  
中    華    民    國  一○○  年    七    月  二十五  日
                                                      K